臺灣高等法院臺中分院刑事裁定
111年度抗字第275號
抗  告  人
即  受刑人  賴冠吉


上列抗告人即受刑人因聲請撤銷緩刑案件，不服臺灣臺中地方法
院中華民國111年2月23日111年度撤緩字第27號裁定（聲請案號
：臺灣臺中地方檢察署111年度執字第693號、111年度執聲字第2
79號），提起抗告，本院裁定如下：
    主  文
抗告駁回。
    理  由
一、抗告意旨如附件刑事抗告狀所示。
二、按受緩刑之宣告，於緩刑期因故意犯他罪，而在緩刑期內受
    6月以下有期徒刑、拘役或罰金之宣告確定，足認原宣告之
    緩刑難收其預期效果，而有執行刑罰之必要者，得撤銷其宣
    告，刑法第75條之1第1項第2款定有明文。而緩刑宣告是否
    撤銷，除須符合刑法第75條之1第1項各款之要件外，本條並
    採裁量撤銷主義，賦予法院撤銷與否之權限，其實質要件為
    「足認原宣告之緩刑難收其預期效果，而有執行刑罰之必要
    」，供作審認之標準。亦即於上揭「得」撤銷緩刑之情形，
    法官應依職權本於合目的性之裁量，妥適審酌被告所犯前後
    數罪間，關於法益侵害之性質、再犯之原因、違反法規範之
    情節是否重大、被告主觀犯意所顯現之惡性及其反社會性等
    情，是否已使前案原為促使惡性輕微之被告或偶發犯、初犯
    改過自新而宣告之緩刑，已難收其預期之效果，而確有執行
    刑罰之必要。
三、經查：
  ㈠抗告人即受刑人（下稱抗告人）賴冠吉前犯不能安全駕駛致
    交通危險罪，經原審法院於民國108年12月23日以108年度中
    簡字第3061號判決判處有期徒刑3月，如易科罰金，以新臺
    幣（下同）1千元折算1日，緩刑2年，並應向執行檢察官指
    定之政府機關、政府機構、行政法人、社區或其他符合公益
    目的之機構或團體，提供60小時之義務勞務，及接受法制教
    育1場次，緩刑期間付保護管束，於109年2月14日確定在案
    （下稱前案）。而抗告人於緩刑期內之110年11月3日復犯不
    能安全駕駛致交通危險罪，經原審法院於110年11月29日以1
    10年度中交簡字第2199號判決判處有期徒刑3月，如易科罰
    金，以1千元折算1日，於110年12月28日確定（下稱後案）
    等情，有上開判決書及臺灣高等法院被告前案紀錄表在卷可
    稽（見臺灣臺中地方檢察署111年度執聲字第279號執行卷第
    5至11頁；本院卷第17至19頁），足見抗告人確有於緩刑期
    內故意犯他罪，而在緩刑期內受6月以下有期徒刑宣告確定
    之事實。
  ㈡經審酌上開前、後二案件之判決內容，抗告人所犯前、後二
    案均為服用酒類不能安全駕駛動力交通工具之公共危險罪，
    而該罪係因酒後駕駛動力交通工具行駛於道路上，將因體內
    殘留酒精之影響，致其後參與交通活動過程中，控制能力、
    判斷能力或注意力均有高低不等程度之降低，因而對於其他
    參與交通活動之人、車具有肇事率提高之潛在危險。依抗告
    人前、後二案之犯罪情節，顯見其主觀上對於交通法規有所
    漠視，且對於其他交通活動參與者之生命、身體法益與公眾
    安全欠缺應有之尊重，足認抗告人所為非屬偶發犯罪；又法
    院欲促使抗告人知所自新，故於前案諭知緩刑宣告，抗告人
    僅需消極地避免再犯，即不違反法院此項處遇之用意，然其
    卻因無法拒絕酒精誘惑，又犯服用酒類後駕駛動力交通工具
    罪，以其所具體表現於外之法敵對意識及反社會性格，實難
    認為前案之緩刑宣告有何啟其自我警惕而免再犯之效果。復
    觀原審法院就抗告人所犯前案，係以其為初犯，且尚未發生
    具體實害前即為警查獲，且事後坦承犯行，信其經此教訓，
    當知所警惕而無再犯之虞，而予以宣告緩刑，詎抗告人未能
    謹慎自持，竟於緩刑期間再犯相同罪質之公共危險案件，衡
    酌抗告人所犯前、後案件，關於法益侵害、再犯原因、犯罪
    情節、非偶發而係重複犯罪等情狀觀之，已足以動搖前案為
    緩刑宣告之理由，上開緩刑宣告顯難收預期抑制再犯、矯治
    教化功效，確有執行刑罰必要。至抗告人所稱生活經濟狀況
    ，要與刑法第75條之1撤銷緩刑之要件無涉，並非本件撤銷
    緩刑宣告所得審究之理由，抗告人執此抗告，尚難為其有利
    之認定。
　㈢綜上所述，原審法院認前案宣告之緩刑不足以使抗告人改過
    遷善，確實難收其預期之效果，而有執行刑罰之必要，已構
    成刑法第75條之1第1項第2款得撤銷緩刑宣告之事由，因而
    裁定准許檢察官聲請撤銷抗告人前案之緩刑宣告，經核並無
    不合。抗告人提起本件抗告，為無理由，應予駁回。
四、據上論斷，應依刑事訴訟法第412條，裁定如主文。
中    華    民    國    111   年    3     月    31    日
          刑事第五庭　　審判長法　官　鄭　永　玉
　　　　　　　　　　　　　　　法　官　許　文　碩
　　　　　　　　　　　　　　　法　官　周　莉　菁
以上正本證明與原本無異。
不得再抗告。                      
                              書記官  王  朔  姿 
　　　　　　　　　　　　　　　
中　　華　　民　　國　　111 　年　　4 　　月　　1 　　日